# 股东将对控股子公司的债权转为投入的资本公积的税务处理

提问人：随风 8373 时间：2015-05-18 15:45:41
A为B公司的股东实际控制人，A将其只有的对B公司的债权 300 万元转为对B公司的投入，B公司财务按 借：应付款项 300 万 贷：资本公积-资本溢价 300 万
该事项通过公司股东会决议，决议将该事项作为按股东投入处理（不按股东捐赠处理）
请教下：在作为股东投入的情况下有没有相应的税法依据可以对该事项不进行纳税调整

回答人：chenyiwei
你看看国家税务总局 2014 年第 29 号公告的第二条是否适用。但建议咨询税务专业人士和主管税务机关意见。